臺灣彰化地方法院刑事判決
                        111年度訴字第38號
公  訴  人  臺灣彰化地方檢察署檢察官
被      告  黃鈵淞


指定辯護人  本院公設辯護人陳志忠  
上列被告因傷害致重傷案件，經檢察官提起公訴（110年度偵字
第10983號），本院判決如下：
　　主    文
黃鈵淞犯傷害人致重傷罪，處有期徒刑壹年捌月，緩刑參年，緩
刑期間付保護管束，並應支付被害人鍾萬彬新臺幣（下同）20萬
元。支付方式：於民國110年11月12日給付5萬元，餘款自110年1
2月起，按月於每月10日前給付3萬元。
　　犯罪事實
一、黃鈵淞與鍾萬彬係同公司員工，於民國110年2月2日上午7時
    55分，在彰化縣○○市○○○街000號工作處，兩人先因細故發生
    爭執後，黃鈵淞主觀上雖無致鍾萬彬受重傷害之故意，惟客
    觀上可預見出拳毆打他人頭部可能導致頭部或腦部受創，因
    而產生重傷害結果，竟基於傷害鍾萬彬之犯意，以右拳毆擊
    鍾萬彬頭部左側，致鍾萬彬直接倒地，受有臉部擦傷、左耳
    出血之傷害，嗣經醫治後，造成嗅能毀敗之重傷害結果（即
    嗅覺功能喪失）。　　
二、案經鍾萬彬訴由彰化縣警察局員林分局報告臺灣彰化地方檢
    察署檢察官偵查起訴。
　　理    由
一、上揭犯罪事實，業據被告黃鈵淞於警詢、檢察官偵訊及本院
    審理中坦承不諱，核與證人即告訴人鍾萬彬於警詢、偵訊中
    證述情節相符，並有臺中榮民總醫院診斷證明書、員林基督
    教醫院診斷書、監視器錄影畫面擷圖在卷可參，足認被告自
    白與事實相符。故本件事證明確，被告犯行足堪認定，應依
    法論罪科刑。
二、論罪科刑：
　㈠核被告所為，係犯刑法第277條第2項後段之傷害人致重傷罪
    。按犯罪之情狀顯可憫恕，認科以最低刑度仍嫌過重者，得
    酌量減輕其刑，刑法第59條定有明文。所謂「顯可憫恕」，
    係指被告之犯行有情輕法重之情，客觀上足以引起一般人同
    情，處以法定最低刑度仍失之過苛，尚堪憫恕之情形而言。
    查本案發生後，被告迭於警詢、檢察官偵訊及本院審理中均
    坦承犯行，事後已積極與被害人和解，並獲得原諒，又被告
    與被害人係因細故發生爭執，並無重大嫌隙，僅出手一拳即
    造成被害人之重傷害結果，情節尚非惡質，如科以最低之法
    定刑有期徒刑3年，實嫌苛刻，有情輕法重之虞，客觀上足
    以引起一般同情，堪認被告之犯罪情狀顯可憫恕，爰依刑法
    第59條酌量減輕其刑。
　㈡本院審酌被告與告訴人本為職場同事，理應互相尊重，遇有
    糾紛，應理性排解，竟因細故，憤而毆擊告訴人頭部，致其
    倒地受傷後喪失嗅覺功能，手段顯然違法失當，自不足取。
    惟另考量被告坦承犯行，已與告訴人和解，願分期賠償20萬
    元，堪認犯後態度尚可，兼衡其教育程度為大學肄業，離婚
    ，育有3名就讀國小之子女，目前擔任貨運司機，月收入約5
    萬元之家庭經濟狀況，暨被告犯罪動機、手段及所生損害等
    一切情狀，爰量處如主文所示之刑。
  ㈢被告未曾受有期徒刑以上刑之宣告，有臺灣高等法院被告前
    案紀錄表在卷可參，其因一時失慮而為本件犯行，已與告訴
    人和解，並分期賠償損害，堪認犯後態度良好，經此偵審程
    序後，當知警惕，信無再犯之虞，本院認其所宣告之刑以暫
    不執行為適當。此外，考量被告係以強暴方式犯罪，情緒控
    管能力應尚待提升，為提策其法治觀念，避免再犯，並為保
    障被害人受償權益，爰依刑法第74條第1項第1款、第2項第3
    款、第93條第1項，宣告緩刑3年，並命履行主文所示負擔，
    以啟自新，並資警惕。
三、應適用之法律：
  ㈠刑事訴訟法299條第1項前段。
  ㈡刑法第277條第2項後段、第59條、第74條第1項第1款、第2項
    第3款、第93條第1項。
本案經檢察官黃智炫偵查起訴，檢察官何金陞到庭執行職務。
中　　華　　民　　國　　111 　年　　1 　　月　　28　　日
                  刑事第八庭  審判長法官  梁義順
　　　　　　　　　　　　　　　法　　　官　陳彥志
　　　　　　　　　　　　　　　法　　　官  林于捷
以上正本證明與原本無異。
如不服本判決應於收受判決後20日內向本院提出上訴書狀，並應
敘述具體理由。其未敘述上訴理由者，應於上訴期間屆滿後20日
內向本院補提理由書（均須按他造當事人之人數附繕本）「切勿
逕送上級法院」。
告訴人或被害人對於判決如有不服具備理由請求檢察官上訴者，
其上訴期間之計算係以檢察官收受判決正本之日期為準。
中　　華　　民　　國　　111 　年　　1 　　月　　28　　日
                              書  記  官  施惠卿  
附錄本案論罪科刑法條全文：
刑法第277條
傷害人之身體或健康者，處5年以下有期徒刑、拘役或50萬元以
下罰金。
犯前項之罪，因而致人於死者，處無期徒刑或7年以上有期徒刑
；致重傷者，處3年以上10年以下有期徒刑。